臺灣嘉義地方法院民事判決
110年度嘉小字第712號
原      告  江柏仁  
被      告  簡嘉緯  
上列當事人間請求損害賠償事件，本院於民國110年8月30日言詞
辯論終結，判決如下：
    主  文
原告之訴駁回。
訴訟費用新臺幣1,000元由原告負擔。 
    事實及理由
一、原告主張：
　㈠原告於民國110年5月1日19時40分許，趕著要坐車回臺北，因
    此沒有走斑馬線，就在穿越馬路的過程中，被告車輛轉彎過
    來撞到原告的袋子，導致原告的手機、平板、玉佩、皮夾及
    手錶受損，原告雖是未走斑馬線的過失，但被告也有應注意
    未注意的過失，且被告當時情緒激動，原告怕會被被告毆打
    ，所有才會趕快離開現場，故請求被告賠償IPHONEX手機新
    臺幣（下同）40,000元、平板15,000元、玉佩3,000元、BV
    皮夾5,000元、星辰手錶25,000元，以上合計88,000元等語
    。
　㈡並聲明：⒈被告應給付原告88,000元。⒉訴訟費用由被告負擔
    。
二、被告則以：
　㈠被告當時駕駛車輛，綠燈時從嘉義市火車站左轉嘉義市中山
    路時，突然原告全身穿黑衣黑褲，兩手都提袋子好像是便當
    ，由中正路朝火車站奔跑過來，感覺就是朝被告車輛衝過來
    ，被告見狀立即煞停，原告的袋子完全沒有碰到被告的車子
    ，完全沒有碰撞的聲音，事後被告有停車看後照鏡，但沒看
    到原告，被告根本不可能罵原告，因為被告沒看到原告等語
    答辯。
　㈡並聲明：原告之訴駁回。
三、得心證之理由：
　㈠按當事人主張有利於己之事實者，就其事實有舉證之責任，
    民事訴訟法第277條前段定有明文。又民事訴訟如係由原告
    主張權利者，應先由原告負舉證之責，若原告先不能舉證，
    以證實自己主張之事實為真實，則被告就其抗辯之事實即令
    不能舉證，或其所舉證據尚有疵累，亦應駁回原告之請求；
    主張法律關係存在之當事人，須就該法律關係發生所須具備
    之特別要件，負舉證之責任；以侵權行為為原因，請求回復
    原狀或賠償損害者，應就其權利被侵害之事實負立證之責。
    是以，原告應就其主張其上開請求賠償的手機、平板、玉佩
    、皮夾及手錶是因被告駕駛汽車過失碰撞其袋子所致損害之
    事實，負舉證責任。
　㈡經查，原告主張其上開手機、平板、玉佩、皮夾及手錶受損
    係因被告過失所造成，惟據被告否認當時被告車輛有擦撞原
    告的袋子。經本院依職權向嘉義市政府警察局調取本件交通
    事故相關資料，並勘驗事發當時之監視器影像，勘驗結果：
    2021年5月1日19時42分15秒，原告拿兩個提袋從外車道走到
    內車道，斑馬線有行人在走，林森西路往西側的車子都停等
    下來，被告車輛從左側駛出，駛到內車道時停下來，原告繞
    過被告的右側車身繼續往火車站的方向行走，原告的東西沒
    有掉到地上等情，有本院勘驗筆錄在卷可參（本院卷第72頁
    ）。是依上開勘驗結果，並未見到被告車輛有撞到原告的袋
    子，則被告車輛是否有撞到原告的袋子，已難以認定。又於
    交通事故發生之當下，為釐清雙方肇事責任，當事人均會立
    即報請警員到場處理，並要求對方在現場等候，惟原告未於
    車禍發生當下之110年5月1日19時40分許即刻報警，並要求
    被告偕同在場等候，反而逕自離去，嗣於110年6月3日19時3
    0分許才報警處理，有本院前開勘驗筆錄、原告提出道路交
    通事故當事人登記聯單（本院卷第7頁）及嘉義市政府警察
    局道路交通事故談話紀錄表（本院卷第29-30頁）在卷可參
    ，則原告於事發後逾1個月才報案，其上開受損物品是否確
    實與被告之駕駛行為有關，依原告之舉證，尚有不足。故本
    院認為依據原告向本院提出的證據及警方所檢送的資料，均
    無法認定被告車輛有碰撞到原告的袋子而導致原告上開手機
    、平板、玉佩、皮夾及手錶受損的事實。
　㈢綜上所述，原告既然不能證明被告車輛確實有碰撞到原告的
    袋子導致其上開手機、平板、玉佩、皮夾及手錶受損之事實
    ，因此，原告請求被告應賠償原告88,000元之損害，為無理
    由，應予駁回。
四、本件事證已臻明確，兩造其餘主張、陳述，經審酌與上開判
    決結果不生影響，不再一一論述，併此敘明。
五、本件訴訟費用確定為第一審裁判費1,000元，依民事訴訟法
    第78條，由原告負擔。
中　　華　　民　　國　　110 　年　　9 　　月　　13　　日
                  臺灣嘉義地方法院嘉義簡易庭
                                  法　官　周欣怡
以上正本係照原本作成。
如對本判決上訴，須於判決送達後20日內向本庭（嘉義市文化路
308之1號）提出上訴狀（均須按他造當事人之人數附繕本）。如
委任律師提起上訴者，應一併繳納上訴審裁判費。
民事訴訟法第436條之24第2項規定：對小額程序之第一審裁判之
上訴或抗告，非以其違背法令為理由，不得為之。
中　　華　　民　　國　　110 　年　　9 　　月　　13　　日
                                  書記官  葉芳如